【裁判字號】    97,易,423
【裁判日期】    970930
【裁判案由】    竊盜
【裁判全文】
臺灣桃園地方法院刑事判決               97年度易字第423號
公  訴  人  臺灣桃園地方法院檢察署檢察官
被      告  甲○○
                    （現羈押於臺灣桃園看守所）
上列被告因竊盜案件，經檢察官提起公訴（96年度偵字第6641號
），本院判決如下︰
    主    文
甲○○於夜間侵入住宅竊盜，累犯，處有期徒刑時拾月，減為有
期徒刑伍月，如易科罰金，以銀元佰元即新臺幣玖佰元折算壹
日。
    事  實
一、甲○○前因竊盜案件，經臺灣士林地方法院以88年度易字第
    876 號判決判處有期徒刑7 月確定，甫於民國91年5 月17日
    執行完畢。
二、詎甲○○仍不知悔改，復基於意圖為自己不法之所有之犯意
    ，於92年10月15日晚間11時許，利用其暫時居住於其胞弟吳
    政吉（業經檢察官為不起訴處分確定）位於桃園縣新屋鄉下
    田村下田新子23號之11號房屋之機會，經由連棟式建築之頂
    樓，跳入乙○○位於桃園縣新屋鄉下田村下田新子23號之2
    住宅之樓頂水塔，自從水塔之洞爬入陽台，再徒手開啟未上
    鎖之落地玻璃門進入屋內，竊取乙○○所有之微星牌電腦主
    機（型號：845PE MaxMs-6580ATX ，銀色）、SOWIN 牌液晶
    螢幕（型號：WN15AT，條碼CR22003 ，銀色）、羅技牌電子
    滑鼠（型號：極光旋貂，藍色）、Technics音響擴大器（型
    號：SA-DX940，銀色）、電腦鍵盤（乳白色）各1 個及東雅
    電子牌音箱（型號：SSS-A2）3 個，得手後交予不知情之其
    胞弟吳政吉使用。嗣經乙○○發現吳政吉家中有其上述失竊
    之物品後報警處理，經警於96年2 月15日晚間11時許，在吳
    政吉位於桃園縣新屋鄉下田村23號之11號家中查獲並扣得上
    開遭竊電腦設備等物，始查悉上情。
三、案件經桃園縣政府警察局楊梅分局報請臺灣桃園地方法院檢
    察署檢察官偵查起訴。
    理  由
壹、程序部分：
一、按除簡式審判程序、簡易程序及第376 條第1 款、第2 款所
    列之罪之案件外，第1 審應行合議審判，民國96年7 月4 日
    修正公布之刑事訴訟法第284 條之1 定有明文。查本案被告
    甲○○涉犯竊盜案件，經檢察官提起公訴，其所犯為刑事訴
    訟法第376 條第2 款所列之罪，揆諸上開規定，第1 審無庸
    行合議審判。
二、次按被告以外之人於審判外之言詞或書面陳述，除法律有規
    定者外，不得作為證據；被告以外之人於偵查中向檢察官所
    為之陳述，除顯有不可信之情況者外，得為證據；被告以外
    之人於偵查中向檢察官所為之陳述，除顯有不可信之情況者
    外，得為證據；當事人、代理人或辯護人於法院調查證據時
    ，知有第159 條第1 項不得為證據之情形，而未於言詞辯論
    終結前聲明異議者，視為有前項之同意。刑事訴訟法第159
    條第1 項、第159 條之1 第2 項、第159 條之5 就此定有明
    文。查，本件被告及檢察官於本院準備程序中均未就證據能
    力提出爭執，且迄於本院言詞辯論終結前，亦未就本院所調
    查之證據主張有刑事訴訟法第159 條1 項不得為證據之情形
    ，應認均已同意得作為本案之證據。從而，下述之證據資料
    縱有屬傳聞證據，且不符刑事訴訟法第159 條之1 至之4 之
    規定者，經本院審酌各該證據能力作成時之ㄧ切客觀情況，
    認無不適當之情事，均認有證據能力，合先敘明。
貳、認定犯罪事實所根據的證據及理由
一、被告於本院審理時自白前揭犯罪事實等語明確（見審卷第91
    頁）。
二、證人即被害人乙○○於警詢時證述其上開物品遭竊等語明確
    （見96年偵字第6641號卷第12至16頁）。
三、證人即被告之胞弟吳政吉於警詢時、偵訊中均證述上開物品
    是從被告甲○○房內拿出來使用的等語明確（見同上偵卷第
    7 至9 頁、第35頁、第45頁）。
四、此外，復有扣案物照片3 張、桃園縣政府警察局楊梅分局搜
    索、扣押筆錄、扣押物品目錄表、各1 紙附卷可稽（見同上
    偵卷第19至第26頁）。
五、綜上，被告之自白核與事實相符，應堪採信。本案事證已臻
    明確，被告前揭犯行洵堪認定。
、論罪科刑的理由
一、被告行為後，刑法業於94年2 月2 日經總統以華總一義字第
    09400014901 號令修正公布，並於95年7 月1 日施行（下稱
    新法，修正前刑法下稱舊法），參酌最高法院95年5 月23日
    刑事庭第八次會議決議，新法第2 條第1 項之規定，係規範
    行為後法律變更所生新舊法律比較適用之準據法，於新法施
    行後，應適用新法第2 條第1 項之規定（按：行為後法律有
    變更者，適用行為時之法律。但行為後法律有利於行為人者
    ，適用最有利於行為人之法律），為「從舊從輕」之比較。
    另於比較時應就罪刑有關之共犯、未遂犯、想像競合犯、牽
    連犯、連續犯、結合犯，以及累犯加重、自首減輕暨其他法
    定加減原因（如身分加減）與加減比例等一切情形，本於統
    一性及整體性原則，綜其全部罪刑之結果而為比較。查本案
    涉及法律變更之部分，經附表所示比較新舊刑法之規定結果
    ，以行為時法有利於被告，換言之，修正後之刑法，並無較
    修正前之刑法規定有利於被告，依新法第2 條第1 項前段規
    定，自應一體適用被告行為時之刑法，合先敘明。
二、核被告甲○○所為，係犯刑法第321 條第1 項第1 款之夜間
    侵入住宅加重竊盜罪。
三、查被告有事實欄一所載之犯罪前科執行情形，有臺灣高等法
    院被告全國前案紀錄表、臺灣高等法院前案案件異動查證作
    業在卷可稽，其受有期徒刑執行完畢後，5 年內再犯有期徒
    刑以上之本罪，為累犯，均應依修正前刑法第47條之規定，
    加重其刑。
四、量刑理由之說明：
    爰審酌被告正值青壯，不思以己力賺取財物，竟為竊盜犯行
    ，嚴重危害社會治安，參以其前案紀錄，素行不良，再犯本
    案，本應嚴罰重懲，惟念其犯後坦承全部竊盜犯行，態度尚
    稱良好，節省有限之司法資源，且財物已經被害人領回，尚
    未造成被害人難以彌補之損害，併參酌其生活狀況、品行、
    智識程度、犯罪之動機、目的、手段、所生危害等一切情狀
    ，爰量處如主文所示之刑，以資懲儆。
五、減刑之說明：
    又本件竊盜時間係在96年4 月24日以前，且被告經本院發布
    通緝之時間為97年6 月3 日，係在中華民國九十六年罪犯減
    刑條例施行後通緝，自無該條例第5 條不得減刑規定之適用
    ，爰依該條例第2 條第1 項第3 款之規定，減其宣告刑二分
    之一。
肆、適用之法律：刑事訴訟法第284 條之1 、第299 條第1 項前
    段，刑法第2 條第1 項前段、第321 條第1 項第1 款、（修
    正前）刑法第47條、第41條第1 項前段，（修正前）罰金罰
    緩提高標準條例第2 條，中華民國九十六年罪犯減刑條例第
    2 條第1 項第3 款、第7 條、第9 條。
本案經檢察官林安紜到庭執行職務。
中    華    民    國    97    年    9    月    30     日
                  刑事第一庭  法  官  顧正德
以上正本證明與原本無異。
如不服本判決，應於判決送達後10日內向本院提出上訴狀（應附
繕本），其未敘述上訴理由者，應於上訴期間屆滿後20日內補提
理由書狀於本院，上訴於臺灣高等法院。
                              書記官  劉晨輝
中    華    民    國    97    年    9     月    30    日
附表：
┌─────┬───────────┬───────────┬──────────┐
│比較法條  │舊法於本案適用之法律效│新法於本案適用之法律效│依「從舊從輕」原則比│
│          │果                    │果                    │較結果              │
├─────┼───────────┼───────────┼──────────┤
│刑法第47條│依修正前之刑法第47條之│依修正後刑法第47條第1 │被告故意犯本案之罪，│
│          │規定，應適用累犯之規定│項之規定，應適用累犯之│不論新舊法均構成累犯│
│          │，加重本刑至2分之1。  │規定，加重本刑至2分之1│，不生新法較有利於行│
│          │                      │。                    │為人之情形。不生新舊│
│          │                      │                      │法比較之問題。      │
├─────┼───────────┼───────────┼──────────┤
│刑法第41條│依修正前之刑法第41條第│依修正後之刑法第41條第│比較修正前後之受6 個│
│          │1 項之規定「犯最重本刑│1 項之規定，已刪除「因│月以下有期徒刑或拘役│
│          │為五年以下有期徒刑之罪│身體、教育、職業、家庭│之宣告，其宣告條件及│
│          │，而受六個月以下有期徒│之關係或其他正當事由，│易科罰金之折算標準，│
│          │刑或拘役之宣告，因身體│執行顯有困難」之宣告條│以95年7 月1 日修正公│
│          │、教育、職業、家庭之關│件，且易科罰金之折算標│布施行前之規定，較有│
│          │係或其他正當事由，執行│準以新臺幣1千 元、2 千│利於被告。          │
│          │顯有困難者，得以銀元一│元或3 千元折算一日。  │                    │
│          │元以上三元以下折算一日│                      │                    │
│          │。」；再依95年5 月17日│                      │                    │
│          │修正公布修正前之罰金罰│                      │                    │
│          │鍰提高標準條例第2 條（│                      │                    │
│          │現已刪除）規定，就其原│                      │                    │
│          │定數額提高為100 倍折算│                      │                    │
│          │一日，則易科罰金折算標│                      │                    │
│          │準為以銀元1 佰元即新台│                      │                    │
│          │幣3 百元以上、銀元3 百│                      │                    │
│          │元即新台幣9 百元以下折│                      │                    │
│          │算一日。              │                      │                    │
├─────┴───────────┴───────────┴──────────┤
│綜合比較結果：                                                                  │
│本案綜其全部罪刑，比較關於累犯及易科罰金折算標準之結果，修正後刑法並無較修正前之│
│刑法規定有利於被告，自仍應依刑法第2 條第1 項前段之規定，自一體適用修正前（行為時│
│）之刑法規定。                                                                  │
└────────────────────────────────────────┘
附記論罪之法條全文
中華民國刑法第321條
犯竊盜罪而有左列情形之一者，處6 月以上、5 年以下有期徒刑
：
一  於夜間侵入住宅或有人居住之建築物、船艦或隱匿其內而犯
    之者。
二  毀越門扇、牆垣或其他安全設備而犯之者。
三  攜帶兇器而犯之者。
四  結夥三人以上而犯之者。
五  乘火災、水災或其他災害之際而犯之者。
六  在車站或埠頭而犯之者。
前項之未遂犯罰之。


司法院資訊處製作；財團法人民間司法改革基金會備份。
